【裁判字號】    98,抗,356
【裁判日期】    980522
【裁判案由】    聲請撤銷緩刑
【裁判全文】
臺灣高等法院刑事裁定                   98年度抗字第356號
抗  告  人
即  受刑人  甲○○
上列抗告人因撤銷緩刑案件，不服臺灣板橋地方法院中華民國98
年3 月25日裁定（98年度撤緩字第52號），提起抗告，本院裁定
如下：
    主  文
原裁定撤銷，發回臺灣板橋地方法院。
    理  由
一、原裁定意旨略以：受刑人甲○○因違反商業會計法等案件，
    經臺灣板橋地方法院以96年度矚重訴字第6 號、97年度重訴
    字第2 號判決分別判處有期徒刑1 年2 月，減為有期徒刑7
    月、有期徒刑1 年2 月，減為有期徒刑7 月、有期徒刑1 年
    2 月，減為有期徒刑7 月；應執行有期徒刑1 年6 月，緩刑
    3 年，並應向公庫支付2 佰萬元確定，有上開判決書及本院
    被告前案紀錄表各1 件附卷可資佐證，經移送臺灣板橋地方
    法院檢察署以97年度執他附字第4 號通知執行，惟受刑人迄
    未履行，有臺灣板橋地方法院檢察署檢察官執行附條件緩刑
    案件通知書函、送達證書在卷足稽，顯已違反刑法第74條第
    2 項第4 款所定負擔。參以受刑人並未對前開刑事判決提起
    上訴，該案因而確定，當認同原審法院所定負擔條件，竟無
    故不履行，其違反情節重大，難期受刑人將恪遵相關法令規
    定，足見原宣告之緩刑難收其預期效果，自有執行刑罰之必
    要，認本件聲請，核無不合，爰裁定撤銷受刑人之緩刑宣告
    。
二、抗告意旨則以：抗告人因一時誤蹈法網，經審、檢給予其緩
    刑機會，惟繳納之罰金非其一時所能支付，其於得知訊息後
    即於96年12月22日委託仲介代為處理其唯一之不動產，以求
    能繳納200 萬元之罰金，其實無不繳納之思維；其雖經檢察
    官多次給予寬期，惟均無法順利脫手，其非故意如此，實為
    200 萬元非靠借貸可籌措，其於98年2 月28日獲檢察官通知
    後，即痛心賠售名下財產，終順利脫產，但因該產受限制登
    記致過戶時間延遲，直至98年3 月30日方過戶完成，並於98
    年4 月2 日完成程序後始取得售屋價款，其為繳納此罰金實
    已竭盡心力，絕無刻意不繳納之心，然此時卻接獲原審撤銷
    緩刑之裁定；其長子僅3 歲多，次子亦只1 歲多，均正需照
    顧撫養之年齡，請求體察其現實困境，給予其以售屋款項繳
    納此200 萬元之機會等語。
三、經查：抗告人因違反商業會計法等案件，經原審法院分別判
    處有期徒刑1 年2 月，減為有期徒刑7 月、有期徒刑1 年2
    月，減為有期徒刑7 月、有期徒刑1 年2 月，減為有期徒刑
    7 月，定應執行有期徒刑1 年6 月，緩刑3 年，並應向公庫
    支付2 佰萬元確定；復經移送臺灣板橋地方法院檢察署以97
    年度執他附字第4 號通知執行，惟抗告人未履行，聲請人認
    顯已違反刑法第74條第2 項第4 款所定負擔，因而向法院聲
    請裁定撤銷抗告人之緩刑宣告，固非無見。從形式上觀察，
    抗告人確未依執行檢察官所定期限履行向公庫支付200 萬元
    負擔條件，惟觀諸抗告人自96年12月22日即委託房屋仲介公
    司代為處理其名下位於台北縣板橋市○○街18巷3 號之房地
    不動產，嗣該房產於98年3 月30日因買賣完成變更登記為第
    三人，及於98年4 月2 日刪除該房產上之他項權利登記，有
    其與住商不動產板橋文化加盟店簽訂之專任委託銷售契約書
    、台北縣板橋地政事務所上揭房地相關登記資料在卷可參，
    其並提出相關契稅、地價稅繳稅資料為憑。審酌近年金融風
    暴侵襲全球，百業受影響非輕，且抗告人該房產上設有查封
    、禁止處分等相關限制，抗告人所執其因名下房產脫手不順
    ，致籌款不易因而遲延，尚非無據，則抗告人是否確實無故
    不履行向公庫支付200 萬元之負擔條件，違反情節重大？即
    待探究。再原審於98年3 月25日裁定撤銷抗告人之緩刑宣告
    ，而抗告人自陳已於98年4 月2 日取得售屋價款，另有尾款
    於98年6 月1 日可取得，即可以該售屋取得之款項繳納200
    萬元之緩刑負擔，抗告人如願積極籌措，原宣告之緩刑是否
    得謂難收其預期效果，亦待查明。綜上，本件抗告，尚非全
    然無理由，應將原裁定撤銷，並發回原法院再為研酌後，更
    為適當之處理。
據上論斷，應依刑事訴訟法第413 條前段，裁定如主文。
中    華    民    國    98    年    5     月    22    日
                  刑事第十五庭  審判長法  官  吳昭瑩
                                      法  官  張傳栗
                                      法  官  李正紀
以上正本證明與原本無異。
不得再抗告。
                                      書記官  鄭信昱
中    華    民    國    98    年    5     月    25    日


司法院資訊處製作；財團法人民間司法改革基金會備份。
